臺灣板橋地方法院刑事判決　　　　　　　　　　　　　九十三年度訴字第六九七號
　　公　訴　人　臺灣板橋地方法院檢察署檢察官
　　被　　　告　甲○○
右列被告因違反毒品危害防制條例案件，經檢察官提起公訴（九十三年度核退毒偵字
第一四０號），經本院合議庭裁定改依簡式審判程序審理並判決如左：
    主  文
甲○○連續施用第一級毒品，處有期徒刑拾月。
扣案之第一級毒品海洛因壹包（毛重拾壹點肆公克、淨重拾壹公克）與第二級毒品安
非他命肆包（共毛重貳拾玖點五公克、淨重貳拾柒點玖公克）均沒收銷燬，吸食器壹
組及電子秤貳個均沒收。
    事  實
一、甲○○前因施用毒品案件，經臺灣基隆地方法院於民國八十七年九月十一日以八
    十七年度毒聲字第三七九號裁定送觀察、勒戒後，認有繼續施用毒品傾向，再經
    該院以八十七年度毒聲字第六二五號裁定令入戒治處所施以強制戒治，嗣經該院
    以八十八年度毒聲字第七九一號裁定停止戒治，所餘戒治期間付保護管束，復經
    該院以八十八年度毒聲字第一八八五號裁定撤銷停止強制戒治，令入戒治處所施
    以強制戒治，於八十九年七月十四日戒治期滿，由臺灣基隆地方法院檢察署檢察
    官於八十九年八月二十九日以八十九年度戒毒偵字第六六號為不起訴處分確定。
    復因施用第一級毒品海洛因及第二級毒品安非他命案件，經臺灣基隆地方法院以
    九十年度毒聲字第一五六四號裁定送強制戒治，嗣以九十二年度毒聲字第一四二
    號裁定停止戒治，所餘戒治期間付保護管束，於九十二年三月二十日保護管束期
    滿執行完畢，另由臺灣基隆地方法院檢察署檢察官以九十年度毒偵字第一五一八
    號起訴，經上開法院以九十年度訴字第六七二號分別判處有期徒刑七月、三月，
    應執行有期徒刑八月確定，現正執行中。
二、甲○○仍未戒除毒癮，基於施用第一級毒品海洛因與第二級毒品安非他命之概括
    犯意，自九十二年十一月某日起至九十三年一月十四日止，連續在臺北縣三重市
    ○○○街三四三號二樓及基隆市等處，以將安非他命摻入少量海洛因，一同置於
    玻璃管內用火燒烤加以吸用之方式，同時施用第一級毒品海洛因與第二級毒品安
    非他命多次。嗣於九十三年一月十四日下午四時四十五分許，在臺北縣三重市○
    ○○街三四三號二樓為警查獲，並扣得甲○○所有供施用之第一級毒品海洛因一
    包（毛重十一點四公克、淨重十一公克）、第二級毒品安非他命四包（共毛重二
    十九點五公克、淨重二十七點九公克）、吸食器一組與供秤量毒品所用之電子秤
    二個。
三、案經臺北市政府警察局北投分局移送臺灣板橋地方法院檢察署檢察官偵查起訴。
    理  由
一、右揭犯罪事實，迭據被告甲○○於警詢、偵查及本院審理中坦承不諱，又被告於
    九十三年一月十四日晚間凌晨八時許為警查獲後採集其尿液送驗，呈鴉片類與安
    非他命類陽性反應，有臺灣尖端先進生技醫藥股份有限公司九十三年二月二日濫
    用藥物檢驗報告乙紙附卷足稽，且有被告自承係其所有供施用之第一級毒品海洛
    因一包（毛重十一點四公克、淨重十一公克）、第二級毒品安非他命四包（共毛
    重二十九點五公克、淨重二十七點九公克）、吸食器一組與供秤量毒品所用之電
    子秤二個扣案可證。又前開扣案之海洛因一包與安非他命四包，確分別含有第一
    級毒品海洛因、第二級毒品安非他命之成分，復有臺北市政府警察局北投分局查
    獲涉嫌毒品危害防制條例毒品初步鑑驗報告單二紙在卷可佐，足認被告之自白與
    事實相符。另被告有事實欄第一部份所示之施用毒品前科，有臺灣基隆地方法院
    檢察署檢察官八十九年度戒毒偵字第六六號不起訴處分書、臺灣基隆地方法院九
    十年度訴字第六七二號判決、臺灣高等法院被告全國前案紀錄表在卷可參。被告
    於強制戒治執行完畢釋放後，五年內再犯本件施用毒品之罪，事證明確，洵堪認
    定。
二、按海洛因、安非他命分別係毒品危害防制條例第二條第二項第一款、第二款所稱
    之第一級、第二級毒品。核被告所為，係犯上開條例第十條第一項之施用第一級
    毒品罪及同條第二項之施用第二級毒品罪。被告持有第一級毒品海洛因、第二級
    毒品安非他命之行為，均為其施用之高度行為所吸收，不另論罪。又被告先後多
    次施用海洛因與安非他命之犯行，均時間緊接，方法相同，所犯係構成要件相同
    之罪，顯係基於概括犯意反覆為之，為連續犯，均應依刑法第五十六條之規定論
    以一罪，並加重其刑。再被告係以一用火燒烤之行為同時施用第一級毒品海洛因
    及第二級毒品安非他命，即係以一行為觸犯施用第一級、第二級毒品罪，為想像
    競合犯，應依刑法第五十五條之規定，從較重之施用第一級毒品罪處斷，公訴意
    旨認應分論併罰，尚有未洽，併此敘明。爰審酌被告前經觀察、勒戒與強制戒治
    ，仍未能戒除毒癮，顯見其浸染惡習，無法自制，戕害身心甚鉅，然犯後坦承犯
    行，態度尚佳，兼衡其施用毒品之次數、對社會所生危害、犯罪手段、動機等一
    切情狀，量處如主文所示之刑，以資懲儆。
三、扣案之第一級毒品海洛因一包（毛重十一點四公克、淨重十一公克）與第二級毒
    品安非他命四包（共毛重二十九點五公克、淨重二十七點九公克），係查獲之毒
    品，不問屬於犯人與否，均應依毒品危害防制條例第十八條第一項前段之規定沒
    收銷燬之。另扣案之吸食器一組及電子秤二個，分別係被告所有供施用及秤量海
    洛因、安非他命之物，業據被告於本院審理時供陳在卷（見本院九十三年六月四
    日審判筆錄），爰依刑法第三十八條第一項第二款、第三項諭知沒收。
四、末按「除被告所犯為死刑、無期徒刑、最輕本刑為三年以上有期徒刑之罪或高等
    法院管轄第一審案件者外，於前條第一項程序進行中，被告先就被訴事實為有罪
    之陳述時，審判長得告知被告簡式審判程序之旨，並聽取當事人、代理人、辯護
    人及輔佐人之意見後，裁定進行簡式審判程序。」刑事訴訟法第二百七十三條之
    一第一項定有明文。查本件被告所犯毒品危害防制條例第十條第一、二項之施用
    第一、二級毒品罪，其法定刑分別為六月以上五年以下有期徒刑及三年以下有期
    徒刑之罪，非最輕本刑為三年以上有期徒刑之罪，且被告於本院九十三年六月四
    日審判程序進行中，復就被訴之事實為有罪之陳述，經告知被告簡式審判程序之
    旨，被告及公訴人對於本件改依簡式審判程序審理亦均表示無意見，是本院即依
    前揭刑事訴訟法規定，裁定本件進行簡式審判程序，末此敘明。
據上論斷，應依刑事訴訟法第二百七十三條之一第一項、第二百九十九條第一項前段
，毒品危害防制條例第十條第一項、第二項、第十八條第一項前段，刑法第十一條前
段、第五十六條、第五十五條、第三十八條第一項第二款、第三項，判決如主文。
本案經檢察官李吉祥到庭執行職務。
中　　　華　　　民　　　國　　　九十三　　　年　　六  　月　　二十三　　日
                                  臺灣板橋地方法院刑事第十二庭
                                      審判長法  官  許仕楓
                                            法　官  陳恒寬
                                            法  官  吳佳穎
右正本證明與原本無異。
如不服本判決，應於判決送達後十日內，向本院提出上訴狀。
                                            書記官  呂妍旻
中　　　華　　　民　　　國　　　九十三　　　年　　　六　　月　二十三　　日
附錄本案論罪科刑法條全文：
毒品危害防制條例第十條
施用第一級毒品者，處六月以上五年以下有期徒刑。
施用第二級毒品者，處三年以下有期徒刑。
